【裁判字號】    97,易,1835
【裁判日期】    980226
【裁判案由】    違反毒品危害防制條例
【裁判全文】
臺灣彰化地方法院刑事判決              97年度易字第1835號
公  訴  人  臺灣彰化地方法院檢察署檢察官
被      告  甲○○
上列被告因違反毒品危害防制條例案件，經檢察官提起公訴（97
年度毒偵字第3611號），本院判決如下：
    主  文
甲○○施用第二級毒品，累犯，處有期徒刑壹年貳月。
    犯罪事實
一、甲○○前於民國93年間，因公共危險案件，經本院以94年度
    少連易字第1 號判決判處有期徒刑7 月確定；且於94年間，
    因連續施用第一、二級毒品案件，經本院以94年度訴字第12
    20號判決分別判處有期徒刑1 年、8 月，合併定應執行有期
    徒刑1 年6 月確定。上開二案之罪，經本院裁定定應執行有
    期徒刑2 年確定，經入監執行後，於96年6 月26日縮短刑期
    假釋出監付保護管束。嗣因中華民國96年罪犯減刑條例施行
    ，上開各案之罪，經本院以96年度聲減字第778 號裁定各減
    刑為有期徒刑3 月又15日、6 月、4 月，合併定應執行有期
    徒刑1 年確定，而保護管束期間已超過減刑後之刑期，故毋
    庸再付保護管束，於96年7 月16日中華民國96年罪犯減刑條
    例生效時執行完畢。另其曾於93年間，因施用第一、二級毒
    品案件，經本院裁定送觀察、勒戒後，因認有繼續施用毒品
    之傾向，由本院裁定令入戒治處所施以強制戒治，於94年1
    月4 日執行完畢釋放，由臺灣彰化地方法院檢察署檢察官以
    94年度戒毒偵字第66號為不起訴處分確定。詎其仍未戒除毒
    癮，復基於施用第二級毒品甲基安非他命之犯意，於97年8
    月6 日晚間為警採尿回溯96小時內某時，在不詳處所，以不
    詳之方式，施用第二級毒品甲基安非他命1 次。嗣於97年8
    月6 日下午5 時30分許，為警在彰化縣溪湖鎮○○里○○路
    ○ 段706 號前盤檢，經警查悉其係毒品戒治人口，且徵其同
    意採集尿液送驗，結果呈安非他命、甲基安非他命陽性反應
    ，而查悉上情。
二、案經彰化縣警察局鹿港分局報請臺灣彰化地方法院檢察署檢
    察官偵查起訴。
    理  由
一、按被告以外之人於審判外之陳述，雖不符刑事訴訟法第159
    條之1 至第159 條之4 之規定，而經當事人於審判程序同意
    作為證據，法院審酌該言詞陳述或書面陳述作成時之情況，
    認為適當者，亦得為證據。當事人、代理人或辯護人於法院
    調查證據時，知有第159 條第1 項不得為證據之情形，而未
    於言詞辯論終結前聲明異議者，視為有前項之同意，刑事訴
    訟法第159 條之5 定有明文。本件除被告甲○○有爭執警員
    採取其尿液之驗尿程序外，其餘卷證部分公訴人及被告均不
    爭執其證據能力；而查被告甲○○係於97年8 月6 日下午5
    時30分許，在彰化縣溪湖鎮○○里○○路○ 段706 號前，經
    警盤查知悉其為毒品戒治人口，被告乃自願隨同警員至彰化
    縣警察局鹿港分局福興分駐所採集尿液送驗，此觀諸被告於
    97年8 月6 日之警詢筆錄自明，其內容載有「我自願同意警
    方採集尿液送驗」，被告甲○○並於此項回答後簽署「甲○
    ○」之姓名加以確認，則警員在取得被告之同意下對於被告
    採取尿液，其驗尿程序難謂違法，當屬有證據能力。綜上，
    可認後述所引用證據之證據能力均無疑義，合先敘明。
二、訊據被告甲○○矢口否認有何施用第二級毒品甲基安非他命
    之犯行，辯稱：伊並無施用第二級毒品甲基安非他命，伊有
    每2 個月定期接受警察採集其尿驗送驗，均無檢出毒品陽性
    反應，此次尿液送驗結果竟呈毒品陽性反應，應該是承辦警
    員作假，送驗尿液應不是伊所排放之尿液云云。經查：
（一）本件被告甲○○於97年8 月6 日為警查獲後，經警採集其
      尿液送驗結果，確呈安非他命、甲基安非他命陽性反應，
      此有彰化縣警察局鹿港分局委託檢驗尿液代號與真實姓名
      對照表及詮昕科技股份有限公司於97年8 月13日出具之濫
      用藥物尿液檢驗報告各1 紙附卷可稽。
（二）又被告雖於本院爭執送驗尿液並非伊所排放云云，惟經本
      院於97年12月12日採集被告之口腔唾液及尿液樣本（97年
      度保管字第127 號），復調取本件扣案之送驗尿液2 瓶（
      97年度保管字第109 號、第112 號），一併送請法務部調
      查局鑑驗四者之DNA 型別是否相符？是否均出自同一人？
      其鑑定結果係認：該送驗3 瓶尿液檢體與口腔黏膜細胞棉
      棒經比對其人類遺傳因子粒線體DNA （Mt DNA）序列結果
      ，四者檢出之序列相符，該3 瓶尿液與口腔黏膜細胞棉棒
      有99.37%以上機率為同一人所有，有該局98年1 月14日調
      科肆字第09800011640 號鑑定書1 紙在卷可按。另參以被
      告確有於97年8 月6 日晚間8 時許，在彰化縣警察局鹿港
      分局福興分駐所經其同意為警採集其尿液送驗，並有親見
      採尿人員封緘其所採集之尿液，且被告亦有於彰化縣警察
      局鹿港分局委託檢驗尿液代號與真實姓名對照表上簽名、
      按捺指印，與送驗尿液報告上之尿液檢體編號相符等情，
      此有被告於97年8 月6 日之警詢筆錄、彰化縣警察局鹿港
      分局委託檢驗尿液代號與真實姓名對照表及詮昕科技股份
      有限公司於97年8 月13日出具之濫用藥物尿液檢驗報告各
      1 份在卷可稽，堪認本件為警送驗之尿液，確係被告於97
      年8 月6 日晚間8 時許，在彰化縣警察局鹿港分局福興分
      駐所採尿時所親自排放無訛，被告空言辯稱送驗尿液非其
      所排放及有造假云云，顯屬無稽。
（三）茲被告雖否認其有施用第二級毒品甲基安非他命之犯行，
      惟其尿液經以氣相層析質譜儀 (GC/MS)確認檢驗結果，確
      呈甲基安非他命陽性反應，且濃度非低，其中安非他命濃
      度為1694ng/ml 、甲基安非他命濃度為6840ng/ml （按甲
      基安非他命≧500ng/ml，且安非他命≧100 ng/ml ，方可
      判為甲基安非他命陽性），而以氣相層析質譜儀作藥物及
      其代謝產物之定性及定量分析，幾乎不會有偽陽性反應產
      生。又甲基安非他命經口服投與後，約70% 於24小時內自
      尿中排出，約90% 於96小時內自尿中排出，而其成分之檢
      出，與其投與方式、投與量、個人體質、採尿時間與檢測
      儀器之精密度等諸多因素有關，因此僅憑尿液中呈安非他
      命陽性反應，推算吸食時間距採集時間之長短，最長可能
      不會超過4 日（參行政院衛生署藥物食品檢驗局81年2 月
      8 日藥檢壹字001156號函），足認被告於97年8 月6 日
      晚間為警採尿前96小時內某時確曾有施用第二級毒品甲基
      安非他命之犯行無訛。
（四）再者被告前因施用第一、二級毒品案件，經本院裁定送觀
      察、勒戒後，因認有繼續施用毒品之傾向，由本院裁定令
      入戒治處所施以強制戒治，於94年1 月4 日執行完畢釋放
      ，由臺灣彰化地方法院檢察署檢察官以94年度戒毒偵字第
      66號為不起訴處分確定乙情，亦有臺灣彰化地方法院檢察
      署刑案資料查註紀錄表、臺灣高等法院被告全國前案紀錄
      表附卷可按。被告於強制戒治執行完畢釋放後，5 年內再
      犯毒品危害防制條例第10條第2 項之罪，本件事證明確，
      被告上開犯行洵堪認定，應依法論科。
三、核被告甲○○所為，係犯毒品危害防制條例第10條第2 項之
    施用第二級毒品罪。被告持有第二級毒品進而施用，其持有
    第二級毒品之低度行為，應為其施用第二級毒品之高度行為
    吸收，不另論罪。又被告有上開犯罪事實欄所載之前科紀錄
    ，有臺灣高等法院被告前案紀錄表、臺灣彰化地方法院檢察
    署刑案資料查註紀錄表各1 份在卷可憑，其於有期徒刑執行
    完畢後，5 年內故意再犯本件有期徒刑以上之罪，為累犯，
    應依刑法第47條第1 項之規定加重其刑。爰審酌被告已有多
    次施用毒品之前科（參卷附臺灣高等法院被告前案紀錄表）
    ，素行不佳，及其施用毒品之動機、目的、方法、不知珍惜
    身體、施用毒品所生危害，暨犯後不知反省，迭於警詢、偵
    查中及本院審理時否認犯行，並空言指摘警員送驗尿液並非
    其所排放且有造假，戕害司法形象且浪費司法資源，犯後態
    度極為不佳等一切情狀，量處如主文所示之刑，以示懲儆。
據上論斷，應依刑事訴訟法第299 條第1 項前段，毒品危害防制
條例第10條第2 項，刑法第11條前段、第47條第1 項，判決如主
文。
本案經檢察官陳信郎到庭執行職務。
中    華    民    國    98    年    2     月    26    日
                        刑事第七庭    法  官  郭麗萍
以上正本證明與原本無異。
如不服本判決應於收受判決後10日內向本院提出上訴書狀，並應
敘述具體理由；其未敘述上訴理由者，應於上訴期間屆滿後20日
內向本院補提理由書（均須按他造當事人之人數附繕本）「切勿
逕送上級法院」。
中    華    民    國    98    年    2     月    26    日
                                      書記官  吳冠慧
附錄本案論罪科刑法條全文
毒品危害防制條例第10條：
施用第一級毒品者，處 6 月以上 5 年以下有期徒刑。
施用第二級毒品者，處 3 年以下有期徒刑。


司法院資訊處製作；財團法人民間司法改革基金會備份。
